臺灣高等法院花蓮分院刑事裁定　　　　　　九十一年度抗字第四七號
　　抗 告 人 即
　　證　　　 人　 乙○○
右抗告人因被告甲○○侵占案件，不服臺灣臺東地方法院中華民國九十一年七月十六
日（八十九年度易字第四四八號）所為對證人科罰鍰之裁定，提起抗告，本院裁定如
左：
    主  文
抗告駁回。
    理  由
一原法院以抗告人因前開案件經於民國九十一年五月二日上午、同年六月二十四日下
  午先後經合法傳喚為證人，惟抗告人屢以因恐遭被告甲○○傷害為由拒絕到庭應訊
  ，抗告人就其所述上開不到庭之理由並未舉證以實其說，且遍尋全卷亦查無被告曾
  有何傷害證人之紀錄，難認證人所持不到庭之理由為正當，且經審酌案情，認非命
  證人與被告對質無以發現真實，囑託他法院訊問證人尚非妥適，故以證人經合法傳
  喚無正當理由不到場，依刑事訴訟法第一百七十八條規定，裁定科處證人新台幣一
  萬元罰鍰。
二抗告意旨略以：刑事訴訟法第一百七十七條第一項規定，證人不能到庭或有其他必
  要情形，得於聽取當事人及辯護人意見後，就其所在或其所在地為之，同法第二條
  亦規定實施刑事訴訟程序之公務員，就該管案件，應於被告（即被裁定之證人）有
  利及不利之情形一律注意，被告得請求前項公務員為有利於己之必要處分，及同法
  第一百九十二條規定、第七十四條、第九十八條及第九十九條之規定，於證人之訊
  問準用之；本件原裁定就上開法條之規定均漏未審酌，依刑事訴訟法第一百七十
  七條第一項規定，所謂證人不能到場或其他必要情形，並不限於被告有何傷害證人
  之紀錄，即證人在聲請狀已陳明證人遠住花蓮地區，因而前往臺東出庭應訊，顯有
  諸多不便，原法院就此亦漏未審酌云云。
三按刑事訴訟法第一百七十七條規定，證人不能到場或其他必要情形，得就其所在或
  其所在地法院訊問，此所謂不能到場，必須證人確有不能到場之具體原因（例如因
  病或身體因素行動不便等），而所謂其他必要情形，則委諸於法院就個案情節予以
  審認；本件抗告人所云因恐遭被告傷害，並無具體事證以實其說，且抗告人所云其
  居住於花蓮，前往臺東應訊諸多不便，亦非有必要就其所在或囑託所在地之法院訊
  問，原法院以本案非命證人與被告對質無以發見真實而傳喚抗告人到場作證，揆之
  上開法條之規定，自無不合。另刑事訴訟法第一百九十二條並無準用同法第二條之
  規定，準用同法第七十四條、第九十八條、第九十九條有關訊問被告之時間、方法
  均與證人得否拒絕到場無關，抗告意旨指摘原裁定違背上開法條之規定，經核均無
  可取。原裁定經核並無不合，本件抗告為無理由，應予駁回。
四依刑事訴訟法第四百十二條裁定如主文。
中      華      民      國     九十一     年     八     月    十三    日
                                    審判長法官  謝  志  揚
                                          法官  何  方  興
                                          法官  蔣  有  木
右正本證明與原本無異。
本件不得再抗告。
                                        書記官  陳  有  信
中      華      民      國     九十一     年     八     月    十四    日
